【裁判字號】    99,訴,352
【裁判日期】    990930
【裁判案由】    偽造文書等
【裁判全文】
臺灣板橋地方法院刑事判決               99年度訴字第352號
公  訴  人  臺灣板橋地方法院檢察署檢察官
被      告  丁○○
上列被告因詐欺案件，經檢察官提起公訴（98年度偵字第28683
、30684 號、99年度偵字第2013號），本院判決如下：
    主  文
丁○○共同犯詐欺取財罪，處拘役伍拾伍日，如易科罰金，以新
台幣壹仟元折算壹日；扣案如附表三編號五至八所示之物沒收。
    事  實
一、丁○○有妨害風化、違反動產擔保交易案等前科（惟尚不構
    成累犯）；與丙○○（本案犯行，業經本院判決有罪確定在
    案）係朋友關係，緣丁○○、甲○○（其本案犯行，亦經本
    院判決有罪確定在案）、丙○○、謝南生（經檢察官另行起
    訴）等均知外型酷似鑽石之合成碳矽石（俗稱摩星石）並非
    真鑽，且價值僅約為真鑽十分之一，竟利用摩星石於進行導
    熱儀測試時會出現類似鑽石響聲反應之特性，而可通過當鋪
    、銀樓業者鑽石探測筆之測試，認有機可乘，乃共同基於意
    圖為自己不法所有之詐欺取財犯意聯絡，先由甲○○、謝南
    生向鍾敬軍（所涉偽造私文書罪嫌部分，經臺灣板橋地方法
    院檢察署檢察官另為緩起訴處分）購得摩星石，併以如附表
    三編號六所示之放大鏡檢測摩星石成色、以如附表三編號五
    所示之鑽石探測筆檢測確認所購得摩星石可測得類似鑽石響
    聲之反應以通過當舖對鑽戒鑑定之測試後，旋由謝南生於民
    國98年7 月13日在臺北市萬華區某處，將鑲嵌1.48克拉摩星
    石戒指1 只交付丙○○，丙○○於翌（14）日持往臺中市某
    處搭載丁○○至址設臺中縣大里市○○路○ 段117 號之昆照
    當舖外後，將上開戒指交付丁○○，由丁○○以之偽為真鑽
    ，典當新台幣（下同）5 萬元得手，嗣丙○○旋將該典當金
    額的1 成即5 千元交付丁○○後，將餘款4 萬5 千元攜回交
    付謝南生，謝南生再將報酬即典當金額之1 成即5 千元另交
    付丙○○（詳細之被害人、犯罪時間、犯罪地點、行為人、
    詐騙方法等，均詳如附表一所示）；後因乙○○見電視報導
    有犯嫌以前開手法詐騙當舖，心生疑義，乃將丁○○典當之
    前揭戒指上所鑲嵌之鑽石，持往台灣省寶石協會鑑定，鑑定
    結果為合成碳矽石（俗稱摩星石），方悉受騙；而警後於98
    年10月14日16時許，持本院核發之搜索票至甲○○位於台北
    縣中和市○○路222 巷6 弄7 號2 樓住處搜索查獲甲○○，
    並扣得如附表二所示物品；又於98年10月14日21時30分許，
    在台北市○○○路60巷前所停放之車牌號碼EB-623 6 號 自
    小客車上查獲丙○○，並扣得如附表三所示之物；另於98年
    10月14日23時40分許，持本院核發之搜索票至鍾敬軍所開設
    位於台北市○○○路○ 段12 0號3 樓店面搜索查獲鍾敬軍，
    並扣得如附表四所示之物，再於98年10月27日，在臺北市○○路2 號加佳快速彩色沖洗有限公司扣得如附表五所示之物
    ，始循線查知上情。
二、案經乙○○訴由臺北縣政府警察局移送臺灣板橋地方法院檢
    察署檢察官偵查後起訴。
    理  由
壹、證據能力：
    本判決以下所引用之卷證資料（包含人證與文書證據），並
    無證據證明係公務員違背法定程序所取得；又被告以外之人
    於審判外之陳述，經核並無非出於自由意願而為陳述或遭違
    法取證及顯有不可信之情況；再卷內之文書證據，亦無刑事
    訴訟法第159 條之4 之顯有不可信之情況與不得作為證據之
    情形，且被告迄本院言詞辯論終結前均未聲明異議，依刑事
    訴訟法第159 條至159 條之5 之規定，均有證據能力，合先
    敘明。
貳、實體部分：
一、認定犯罪事實所憑之證據及理由：
    訊據被告固坦認於附表一所示時地，搭乘丙○○駕駛之自小
    客車至乙○○所營之昆照當舖外後，由被告持丙○○所交付
    之鑲嵌1.48克拉鑽戒1 只，進入昆照當舖典當得款5 萬元等
    情不諱，惟矢口否認有何詐欺犯行，辯稱：伊不知典當之鑽
    石並非真鑽，當初係丙○○未攜帶證件，遂委由伊出面典當
    ，且伊並未因出面典當而自丙○○處收取5 千元云云；然查
    ：
(一)、同案被告甲○○、丙○○、另案被告謝南生等如何於前揭時
    地，均明知外型酷似鑽石之合成碳矽石（俗稱摩星石）並非
    真鑽，且價值僅約為真鑽十分之一，竟利用摩星石於進行導
    熱儀測試時會出現類似鑽石響聲反應之特性，而可通過當鋪
    、銀樓業者鑽石探測筆之測試，認有機可乘，乃先由同案被
    告甲○○、另案被告謝南生向同案被告鍾敬軍購得摩星石，
    併以如附表三編號六所示之放大鏡檢測摩星石成色、以如附
    表三編號五所示之鑽石探測筆檢測確認所購得摩星石確可測
    得類似鑽石響聲之反應後，旋由另案被告謝南生於98年7 月
    13日在臺北市萬華區某處，將鑲嵌1.48克拉摩星石戒指1 只
    交付同案被告丙○○於翌（14）日持往臺中市某處搭載被告
    至址設臺中縣大里市○○路○ 段117 號之昆照當舖外後，將
    上開戒指交付被告，由被告以之典當5 萬元得手，嗣同案被
    告丙○○旋將該典當金額的1 成即5 千元交付被告後，將餘
    款4 萬5 千元攜回交付另案被告謝南生，謝南生再將報酬即
    典當金額之1 成即5 千元另交付同案被告丙○○等情，迭經
    同案被告丙○○、甲○○於警詢、偵查中供認在卷，與證人
    即被害人乙○○於警詢、偵查及本院審理中證述遭詐騙情節
    （見98年度偵字第30684 號偵查卷(一)第71-73 頁、98年度偵
    字第30684 號偵查卷(二)第465-46 7頁、本院99年9 月7日 審
    理筆錄），亦無不合；而被告持以典當之鑽石，嗣經乙○○
    持往台灣省寶石協會鑑定，鑑定結果為合成碳矽石（俗稱摩
    星石）乙節，且有乙○○於警詢中所提出、由台灣省寶石協
    會出具之寶石鑑定書附卷可稽（見98年度偵字第30684 號偵
    查卷(一)第258 頁）；此外，復有昆照當舖出具載明被告持「
    舊品：一男鑽式、四方鑽二約1. 48 克拉」之押品，於98年
    7 月14日當入，銷當日期則為98年10月14日之當票1 紙在卷
    可參（見98年度偵字第30684 號偵查卷(一)第259 頁），已見
    同案被告甲○○、丙○○前揭供述洵屬有據，容非子虛，併
    堪認乙○○乃遭丙○○、甲○○、謝南生等，共同以前揭手
    法詐騙得款5 萬元。
(二)、被告雖以前詞置辯，否認與丙○○、甲○○、謝南生等共同
    為本件詐欺犯行，然細譯同案被告丙○○於偵查中結證稱：
    問：是否認識丁○○、謝南生。答：認識。問：你於98年7
    月14日搭載丁○○前往台中縣大里市○○路○ 段117 號昆照
    當舖典當1.48克拉摩星鑽1 只？答：是，是謝南生拿給我的
    ，我叫丁○○拿去當，我載丁○○去當。問：丁○○可獲得
    多少利益？答：我與丁○○都可分得一成。問：謝南生在何
    處將該只戒指交給你？答：前一天在台北市萬華地區。問：
    你在何處將該只戒指交給丁○○？答：在台中，我到當舖附
    近再拿給丁○○。問：當得多少錢？答：5 萬元。問：在何
    處將5 千元交給丁○○？答：在車上。問：你於何處將4 萬
    元交給謝南生？答：我當天回台北，在西寧南路給謝南生，
    我將4 萬5 千元給他，跟他說我叫1 個人拿去當，給他5 千
    元，謝南生就給我5 千元等語綦詳（見98年度偵字第30684
    號偵查卷(二)第563 頁背面），是被告既於典當得款後，即旋
    由丙○○在車上，自典當款中朋分獲取5 千元款項，苟非被
    告與丙○○均知，其等推由被告出面持以典當之物品，並非
    真鑽，然被告竟持以稱為真鑽典當，實有遭人識破涉犯詐欺
    刑責之高度風險，則以丙○○乃持自己所有之物典當，縱其
    因未帶證件而商借由被告出名典當，丙○○又何需將典當款
    中高達一成之款項即5 千元與被告朋分？丙○○又何以不另
    日自行攜帶證件時再持鑽親自典當？被告辯稱不知典當之鑽
    石並非真鑽，當初係丙○○未攜帶證件，遂委由伊出面典當
    ，並無詐欺犯意云云，顯悖事理，無足採信。
(三)、至證人即同案被告丙○○嗣於本院審理中就其究竟有無因被
    告幫忙出名典當戒指，而自典當款中朋分5 千元給被告乙節
    ，雖翻異偵查中之證詞，改稱：並沒有因被告幫忙典當戒指
    而分5 千元給被告，之前在偵查中說在車上交5 千元給被告
    ，是因為我跟被告買茶葉所以給錢，不是分他錢云云（見本
    院99年9 月7 日審理筆錄），然系爭摩星鑽戒係由謝南生給
    丙○○，丙○○持交被告典當得款後再將典當款交回謝南生
    並分得5 千元等情，經證人丙○○於本院審理中證述明確，
    是以丙○○既僅得由典當款5 萬元中分得5 千元，餘款需交
    回謝南生乙節觀之，系爭摩星鑽戒應係謝南生出資購得而屬
    謝南生所有，丙○○方需將系爭摩星鑽之典當款交回謝南生
    ，據此，果丙○○前揭本院審理中所稱：是因為我跟被告買
    茶葉所以給錢，不是分他錢云云屬實，則丙○○何以得由屬
    謝南生所有之典當款中，逕自決定從中扣除5 千元款項用以
    償還丙○○個人積欠被告之茶業買賣債務？謝南生就丙○○
    竟逕自決定由典當款中扣除5 千元交予被告之舉，亦未對丙○○有何質問？參以丙○○與被告於案發時，並無嫌隙，苟
    非丙○○確有將典當款中之5 千元，因被告出名典當戒指而
    朋分部分典當款予被告，丙○○何須於偵查中為前開供述？
    俱見丙○○於本院審理中前開證詞，容係事後迴護被告之語
    ，難以遽信，無從執為有利於被告之認定，併此敘明。
(四)、按共同正犯之成立，祇須具有犯意之聯絡，行為之分擔，既
    不問犯罪動機起於何人，亦不必每一階段犯行，均經參與（
    最高法院34年上字第862 號判例意旨參照）；又共同實施犯
    罪行為，在合同意思範圍內，相互利用他人之行為，以達其
    犯罪之目的，原不必每一階段均參與，祇須分擔犯罪行為之
    一部，即應對於全部所發生之結果共同負責（最高法院94年
    度臺上字第5480號判決意旨參照）；且共同正犯之意思聯絡
    ，原不以數人間直接發生者為限，即有間接之聯絡者，亦包
    括在內，如甲分別邀約乙、丙犯罪，雖乙、丙間彼此並無直
    接之聯絡，亦無礙於其為共同正犯之成立（最高法院77年臺
    上字第2135號判例意旨參照）。查：系爭鑲嵌摩星鑽之戒指
    ，既係與丙○○有分工合作關係之甲○○、謝南生向鍾敬軍
    購得，併以放大鏡檢測摩星石成色、以鑽石探測筆檢測確認
    所購得摩星石確可測得類似鑽石響聲之反應後，方由謝南生
    持交丙○○，而被告則係丙○○所覓妥出面向當舖持可通過
    鑽石探測筆檢測之假鑽石偽為真鑽典當，以求順利達成詐騙
    當舖得款目的之成員，是對於本案整個購買摩星鑽戒，再以
    之偽為真鑽出售取利之計劃及過程，被告應知丙○○要其偽
    為真鑽持以出售之摩星鑽戒，縱非丙○○本人親自販入，亦
    係與丙○○有共犯關係之人販入者，被告在該犯罪計畫中，
    係負責出面典當詐騙當舖以取利之階段，被告、丙○○、甲○○、謝南生間，顯有為達到共同詐騙當舖之目的，而將各
    自分擔之購入摩星鑽戒、利用放大鏡檢測摩星石成色、以鑽
    石探測筆檢測確認所購得摩星石確可測得類似鑽石響聲之反
    應以通過當舖對鑽戒鑑定之測試、以及實際委由被告持摩星
    鑽戒偽為真鑽詐騙當舖典當得款等行為，視為自己犯行之自
    己共同犯罪之意思，其等間核有共同詐欺之犯意聯絡（含間
    接之聯絡），並有行為之分擔，此尚不受被告實際上是否知
    曉另有甲○○、謝南生參與上揭犯罪計劃而有異，併此敘明
    。
(五)、綜上，本件事證明確，被告犯行足以認定。
二、應適用之法律、科刑審酌事由及沒收物之處理：
(一)、核被告本件所為，係犯刑法第339 條第1 項之詐欺取財罪；
    被告與謝南生、丙○○、甲○○間，互有犯意聯絡、行為分
    擔，應依刑法第28條規定，論以共同正犯。
(二)、茲審酌被告不思正道取財，竟與人共同利用外型酷似鑽石之
    摩星石於進行導熱儀測試時會出現類似鑽石響聲反應之特性
    ，而可通過當鋪、銀樓業者鑽石探測筆測試之特性，遽為其
    等詐騙行為，造成告訴人損害非微，甚屬不該，兼衡被告於
    本件犯罪之各自分工角色、所得利益，及其犯後否認犯行，
    未見悔意，復斟酌其犯罪動機、目的、手段等一切情狀，就
    被告本件犯行，量處如主文所示之刑，併諭知如易科罰金之
    折算標準，以示儆懲。
(三)、扣案如附表三編號五至八所示之物，為同案被告丙○○、甲○○、謝南生等所有，供其等與被告共同為本件犯行所用、
    所得之物，爰依刑法第38條第1 項第2 、3 款規定宣告沒收
    ；至其餘如附表二、附表三編號一至四、九至十一、附表四
    、附表五所示之扣案物，核與被告本件犯行，無直接關聯，
    即不於本案併予宣告沒收。
據上論斷，應依刑事訴訟法第299 條第1 項前段，刑法第28條、
第339 條第1 項、第41條第1 項前段、第38條第1 項第2 、3 款
，刑法施行法第1 條之1 ，判決如主文。
本案經檢察官高智美到庭執行職務。
中    華    民    國    99    年    9     月    30    日
                  刑事第二十庭審判長法  官  林家賢
                                    法  官  鄧雅心
                                    法  官  陳明偉
附表一：
┌────────┬──────┬────────┬───┬────────────┬──────┬────────────────────┐
│被害人          │ 犯罪時間   │犯罪地點        │行為人│ 詐   騙   方   法      │備    註    │所犯罪名暨宣告刑                        │
├────────┼──────┼────────┼───┼────────────┼──────┼────────────────────┤
│昆照當舖即乙○○│98年7月14日 │臺中縣大里市德芳│謝南生│由丙○○、甲○○、謝南生│未贖回      │丁○○共同犯詐欺取財罪，處拘役伍拾伍日，│
│                │            │路2段117號      │丙○○│購得摩星石，併以放大鏡檢│            │如易科罰金，以新台幣壹仟元折算壹日，扣案│
│                │            │                │丁○○│測摩星石成色、以鑽石探測│            │如附表三編號五至八所示之物沒收。        │
│                │            │                │甲○○│筆檢測有無類似鑽石響聲之│            │                                        │
│                │            │                │      │反應後，由謝南生於98年7 │            │                                        │
│                │            │                │      │月13日在臺北市萬華區某處│            │                                        │
│                │            │                │      │，將鑲嵌1.48克拉摩星石戒│            │                                        │
│                │            │                │      │指1 只交付丙○○，丙○○│            │                                        │
│                │            │                │      │於翌（14）前往臺中市搭載│            │                                        │
│                │            │                │      │丁○○至昆照當舖外，將上│            │                                        │
│                │            │                │      │開戒指交付丁○○，由黃榮│            │                                        │
│                │            │                │      │隆典當5 萬元得手，丙○○│            │                                        │
│                │            │                │      │將報酬即典當金額1 成5000│            │                                        │
│                │            │                │      │元交付丁○○，將餘款4 萬│            │                                        │
│                │            │                │      │5000元交付謝南生，謝南生│            │                                        │
│                │            │                │      │將報酬即典當金額之1 成  │            │                                        │
│                │            │                │      │5000元交付丙○○。      │            │                                        │
└────────┴──────┴────────┴───┴────────────┴──────┴────────────────────┘
附表二（在甲○○位於台北縣中和市○○路222 巷6 弄7 號2 樓
       住處扣得之物）
┌──┬────────────────┬────────────┐
│編號│扣案物品名稱、數量              │備註                    │
├──┼────────────────┼────────────┤
│一  │摩星鑽2顆                       │臺灣板橋地方法院檢察署98│
│    │                                │年度保字008095號扣押物品│
│    │                                │清單編號1               │
├──┼────────────────┼────────────┤
│二  │裝摩星鑽空盒9個                 │臺灣板橋地方法院檢察署98│
│    │                                │年度保字008087號扣押物品│
│    │                                │清單編號14              │
├──┼────────────────┼────────────┤
│三  │偽造鑽石鑑定書（編號225268號一張│臺灣板橋地方法院檢察署98│
│    │、230142號五張、無編號二張）計八│年度保字008087號扣押物品│
│    │張                              │清單編號15              │
├──┼────────────────┼────────────┤
│四  │典當紀錄筆記本1本               │臺灣板橋地方法院檢察署98│
│    │                                │年度保字008087號扣押物品│
│    │                                │清單編號17              │
├──┼────────────────┼────────────┤
│五  │典當記事便條紙6張               │臺灣板橋地方法院檢察署98│
│    │                                │年度保字008087號扣押物品│
│    │                                │清單編號18              │
├──┼────────────────┼────────────┤
│六  │手機2 支（內各含0000000000、    │臺灣板橋地方法院檢察署98│
│    │0000000000號SIM 卡1 枚）        │年度保字008095號扣押物品│
│    │                                │清單編號2               │
├──┼────────────────┼────────────┤
│七  │0000000000 號SIM 卡1 枚         │臺灣板橋地方法院檢察署98│
│    │                                │年度保字008087號扣押物品│
│    │                                │清單編號21              │
├──┼────────────────┼────────────┤
│八  │鴻鑫珠寶之鍾敬軍名片1張         │臺灣板橋地方法院檢察署98│
│    │                                │年度保字008087號扣押物品│
│    │                                │清單編號16              │
├──┼────────────────┼────────────┤
│九  │六合彩簽賭紀錄及歷期開獎號碼對照│臺灣板橋地方法院檢察署98│
│    │表4張                           │年度保字008087號扣押物品│
│    │                                │清單編號19              │
├──┼────────────────┼────────────┤
│十  │簽賭號碼便條1冊                 │臺灣板橋地方法院檢察署98│
│    │                                │年度保字008087號扣押物品│
│    │                                │清單編號20              │
└──┴────────────────┴────────────┘
附表三（在車牌號碼EB-6236 號自小客車上所扣得之物）
┌──┬────────────────┬────────────┐
│編號│扣案物品名稱、數量              │備註                    │
├──┼────────────────┼────────────┤
│一  │偽造GID鑽石鑑定書17張           │臺灣板橋地方法院檢察署98│
│    │                                │年度保字008087號扣押物品│
│    │                                │清單編號5               │
├──┼────────────────┼────────────┤
│二  │偽造GIA鑽石鑑定書9張            │臺灣板橋地方法院檢察署98│
│    │                                │年度保字008087號扣押物品│
│    │                                │清單編號6               │
├──┼────────────────┼────────────┤
│三  │IARD鑽石鑑定書2張               │臺灣板橋地方法院檢察署98│
│    │                                │年度保字008087號扣押物品│
│    │                                │清單編號7               │
├──┼────────────────┼────────────┤
│四  │JII鑽石鑑定書3張                │臺灣板橋地方法院檢察署98│
│    │                                │年度保字008087號扣押物品│
│    │                                │清單編號8               │
├──┼────────────────┼────────────┤
│五  │鑽石探測筆1支                   │臺灣板橋地方法院檢察署98│
│    │                                │年度保字008087號扣押物品│
│    │                                │清單編號10              │
├──┼────────────────┼────────────┤
│六  │放大鏡2個                       │臺灣板橋地方法院檢察署98│
│    │                                │年度保字008087號扣押物品│
│    │                                │清單編號11              │
├──┼────────────────┼────────────┤
│七  │帳冊1本                         │臺灣板橋地方法院檢察署98│
│    │                                │年度保字008087號扣押物品│
│    │                                │清單編號12              │
├──┼────────────────┼────────────┤
│八  │昆照當舖出具載明丁○○持「舊品：│左列當票1 只，係臺灣板橋│
│    │一男鑽式、四方鑽二約1.48克拉」之│地方法院檢察署98年度保字│
│    │押品，於98年7 月14日當入，銷當日│008087號扣押物品清單編號│
│    │期則為98年10月14日之當票1 紙    │13扣押物中47張當票中的其│
│    │                                │中1 張                  │
├──┼────────────────┼────────────┤
│九  │手機2支（含SIM 卡）             │臺灣板橋地方法院檢察署98│
│    │                                │年度保字008094號扣押物品│
│    │                                │清單編號1               │
├──┼────────────────┼────────────┤
│十  │摩星石鑑定書1張                 │臺灣板橋地方法院檢察署98│
│    │                                │年度保字008087號扣押物品│
│    │                                │清單編號9               │
├──┼────────────────┼────────────┤
│十一│當票46張                        │臺灣板橋地方法院檢察署98│
│    │                                │年度保字008087號扣押物品│
│    │                                │清單編號13（計有47張當票│
│    │                                │，然扣除附表三編號八之當│
│    │                                │票1紙後，計為46張）     │
└──┴────────────────┴────────────┘
附表四（在鍾敬軍所開設位於台北市○○○路○ 段120 號3 樓店
        面所扣得之物）
┌──┬────────────────┬────────────┐
│編號│扣案物品名稱、數量              │備註                    │
├──┼────────────────┼────────────┤
│一  │出貨單7張                       │臺灣板橋地方法院檢察署98│
│    │                                │年度保字008087號扣押物品│
│    │                                │清單編號2               │
├──┼────────────────┼────────────┤
│二  │鑽石證書22張                    │臺灣板橋地方法院檢察署98│
│    │                                │年度保字008087號扣押物品│
│    │                                │清單編號1               │
├──┼────────────────┼────────────┤
│三  │摩星鑽石1顆（1.17克拉）         │臺灣板橋地方法院檢察署98│
│    │                                │年度保字008087號扣押物品│
│    │                                │清單編號3               │
├──┼────────────────┼────────────┤
│四  │摩星鑽石1顆（1.13克拉）         │臺灣板橋地方法院檢察署98│
│    │                                │年度保字008087號扣押物品│
│    │                                │清單編號4               │
└──┴────────────────┴────────────┘
附表五（在加佳快速彩色沖洗有限公司所扣得之物）
┌──┬────────────────┬────────────┐
│編號│扣案物品名稱、數量              │備註                    │
├──┼────────────────┼────────────┤
│一  │鑽石鑑定書6張                   │臺灣板橋地方法院檢察署98│
│    │                                │年度保字008087號扣押物品│
│    │                                │清單編號22              │
├──┼────────────────┼────────────┤
│二  │鑽石鑑定書1張                   │臺灣板橋地方法院檢察署98│
│    │                                │年度保字008087號扣押物品│
│    │                                │清單編號23              │
└──┴────────────────┴────────────┘
以上正本證明與原本無異。
如不服本判決，應於判決送達後10日內，向本院提出上訴狀。
                                書記官  陳玉心
中    華    民    國    99    年    9     月    30    日
附錄本案論罪科刑法條全文：
中華民國刑法第339 條
意圖為自己或第三人不法之所有，以詐術使人將本人或第三人之
物交付者，處5 年以下有期徒刑、拘役或科或併科1 千元以下罰
金。
以前項方法得財產上不法之利益或使第三人得之者，亦同。
前二項之未遂犯罰之。

司法院資訊處製作；財團法人民間司法改革基金會備份。
